# 请教陈版主：关于预付工程款如何做账问题

提问人：yemingzhu1980 时间：2012-09-13 17:43:20
平时做 分录的时候计入预付账款，编制报表时在在建工程中列报。

回答人：chenyiwei
基本赞同此观点。另外，对于已经预付但尚未到结算节点的工程款项，期末编制报表时列报为“其他非流动资产”也是可以接受的。

提问人：lxch119 时间：2012-09-16 22:08:30
回复 gx430 的帖子
会计师事务所之所以把预付账款调整到在建工程，那是因为预付的工程款，性质上不属于流动资产，不再符合流动资产的定义，应当作为长期资产列示：在建工程，或者其他非流动资产。

回答人：chenyiwei
赞同此观点。《计学撮要》中对此有分析和解释。